CONTACTO



2 623 21 06 46



angelalonso223@gmail.com



 Av. Doctor Rico, 21 03005 Alicante, Spain



in angelalonsop

SOBREMÍ

Estudiante de Telemática interesada en el desarrollo software y web.

Tengo una gran capacidad de adaptación a todo tipo de entornos. Siempre doy lo mejor de mí.

Lo que me diferencia es mi capacidad de trabajar en equipo y mi entusiasmo por aprender y desarrollar mis habilidades. Siempre estoy en búsqueda de nuevas oportunidades para seguir aprendiendo y adquirir experiencia.

CERTIFICACIONES

Cisco Academy

- CCNA: Introduction to Networks (2020)
- · CCNA: Switching, Routing, and Wireless Essentials (2023)
- · CCNA: Enterprise Networking, Security, and Automation (2023)

HABILIDADES

- Desarrollo de Software
- Desarrollo Web
- Programación Java
- Resolución de Problemas
- C ++ y C

IDIOMAS

- Español | Nativo
- Inglés | Intermedio
- Catalán | Intermedio



INGENIERA TELEMÁTICA

EXPERIENCIA

CONSULTORA DE APLICACIONES

Capgemini España, S.L

Dec 2023 - May 2024

- Colaborar en equipo para personalizar las aplicaciones a fin de cumplir con los requisitos del cliente.
- Brindar soporte técnico y resolución de problemas para garantizar la satisfacción del cliente.

MONITORA DE TIEMPO LIBRE

Asociación La Forja

Jun 2022 - Present

- Dirigir y organizar actividades recreativas para grupos de todas las edades y capacidades.
- Promoción de valores como el respeto, la tolerancia y la convivencia entre los campistas.

ASISTENTE DE COCINA

Asociación La Forja

Jun 2020 - Aug 2022

- Mantener la limpieza y la organización de los equipos de cocina y las estaciones de trabajo.
- Colaborar con los miembros del equipo para garantizar un servicio de comidas puntual y preciso.

EDUCACIÓN

MÁSTER EN INGENIERÍA Y TECNOLOGÍA DE SISTEMAS **SOFTWARE**

Universidad Politécnica de Valencia

Sep 2024 - Present

GRADO EN INGENIERÍA TELEMÁTICA

Universidad de Valencia

Sep 2020 - Sep 2024

• Matrícula de honor en diversas materias relacionadas con programación, electrónica y redes.

GRADO ELEMENTAL Y PROFESIONAL DE MÚSICA

Conservatorio de Música y danza "Vicente Lillo Cánovas" Sep 2011 - May 2018